【裁判字號】    99,抗更(一),1
【裁判日期】    990312
【裁判案由】    聲明異議
【裁判全文】
臺灣高等法院高雄分院民事裁定         99年度抗更(一)字第1號
抗  告  人  乙○○
相  對  人  第一商業銀行股份有限公司
法定代理人  丙○○
相  對  人  甲○○
上列抗告人與相對人第一商業銀行股份有限公司及甲○○間因聲
明異議事件，對於中華民國98年9 月2 日臺灣高雄地方法院98年
度審執事聲字第5 號所為裁定，提起抗告，經最高法院發回，本
院裁定如下：
    主  文
原裁定廢棄，發回臺灣高雄地方法院更為裁定。
    理  由
一、抗告意旨略以：原法院96年度執逸字第116004號強制執行事
    件，經第二次拍賣程序後由抗告人拍定在案。拍定之坐落高
    雄市○鎮區○○段一小段32地號土地（下稱系爭土地）有「
    現供他人作為販賣甘蔗及檳榔」之未保存登記建物並無門牌
    號碼，及有門牌號碼「高雄市○○○路45號」之另一未保存
    登記建物，現由第三人占用，此事實拍賣公告並未明確揭示
    。又系爭土地法院拍賣公告之面積為58平方公尺，而抗告人
    得標後查知該地號之面積逕減縮為50平方公尺，倘抗告人事
    先知悉系爭土地已逕為分割且分割部分已變更為道路用地，
    則可能不會進場投標，或減低投標金額，系爭土地逕為分割
    時，於拍賣期日前，不論地政機關或執行法院都有義務揭露
    此一訊息，若拍賣條件有所變動與公告不符，執行法院應以
    職權撤銷拍定，始可確保善意拍定人之權益。本件拍賣公告
    內容有重大瑕疵，致抗告人陷於錯誤投標，原裁定駁回抗告
    人之撤銷拍賣程序之聲請，尚有未合，爰求廢棄原裁定等語
    。
二、按強制執行法第81條第2 項第1 款規定：「不動產之所在地
    、種類、實際狀況、占有使用情形及其應記明之事項」，應
    於拍賣公告載明之。是項規定，係使一般投標人預先明瞭查
    封之內容，從容決定投標之條件，庶投標結果臻於公平。倘
    拍賣公告就應記載事項漏未記載，則拍賣程序即難謂無瑕疵
    。查本件強制執行之拍賣公告僅記載拍賣標的為系爭32地號
    土地、地目建、面積58平方公尺。然實際上系爭32地號土地
    之面積僅為50平方公尺，另由地政機關逕為分割出32之1 地
    號土地面積為8 平方公尺且編定為道路用地。該道路用地既
    限定土地使用權人合法使用土地方式，拍賣公告竟未予載明
    ，且拍賣公告既載明拍賣32地號土地，則投標應買人所欲買
    受之土地是否包含32之1 地號土地，亦有爭議，系爭拍賣程
    序是否不屬重大侵害買受人利益之情事？是否不影響應買人
    之應買意願及出價？拍賣公告未載明該使用限制，所進行之
    拍賣程序能否謂無瑕疵？非無再斟酌之餘地。原法院未為詳
    查審究，遽為抗告人不利之裁定，即有違誤。抗告意旨，指
    摘原裁定不當，求予廢棄，非無理由，應予廢棄發回原法院
    另為適當之處理。
三、據上論結，本件抗告為有理由，依強制執行法第30條之1 、
    民事訴訟法第495 條之1 、第492 條，裁定如主文。
中    華    民    國    99    年    3     月    12    日
                              民事第四庭
                                  審判長法官 蔡文貴
                                  法      官 黃科瑜
                                  法      官 謝靜雯
以上正本證明與原本無異。
如不服本裁定應於送達後10日內向本院提出再抗告狀（並按他造
當事人之人數附繕本），並繳納再抗告費新台幣1,000元。
再為抗告僅得以適用法規顯有錯誤為理由，並應委任律師為代理
人。
中    華    民    國    99    年    3     月    15    日
                                  書  記  官 張寶花
附註：
抗告人之配偶、三親等內之血親、二親等內之姻親，或抗告人為
法人、中央或地方機關時，其所屬專任人員具有律師資格並經法
院認適當者，亦得為第三審代理人。
抗告人或其法定代理人具有律師資格者及前項情形，應於提起抗
告或委任時釋明之。

司法院資訊處製作；財團法人民間司法改革基金會備份。
